臺灣臺南地方法院刑事判決　　　　　　　 96年度易字第424號
公　訴　人　臺灣臺南地方法院檢察署檢察官
被　　　告　甲○○
　　　　　　　　　　（另案
上列被告因違反毒品危害防制條例案件，經檢察官提起公訴（96
年度毒偵字第128、330號），被告於準備程序期日就被訴事實為
有罪之陳述，經本院裁定進行簡式審判程序，判決如下：
    主  文
甲○○施用第二級毒品，累犯，處有期徒刑柒月。扣案之玻璃球
壹支沒收。
    事  實
一、甲○○前因施用毒品案件，經本院裁定令入戒治處所施以強
    制戒治，並於民國九十年一月二十二日強制戒治處分執行完
    畢，復於強制戒治處分執行完畢後五年以內，因施用毒品案
    件，經臺灣高等法院臺南分院以九十四年度上易字第七五號
    刑事判決判處有期徒刑六月確定，並於九十四年八月二十三
    日執行完畢。詎甲○○仍不知警惕，復基於施用第二級毒品
    安非他命抵癮之單一犯意，自九十五年七月間某日起至九十
    五年十二月二十日下午某時止，在其位於臺南縣佳里鎮○○
    ○街二三九號住處，以將第二級毒品安非他命置於玻璃球上
    燃燒後吸食其煙之方式，施用第二級毒品安非他命多次。嗣
    分別於九十五年十一月十五日凌晨一時二十分許，在高雄縣
    大寮鄉○○路處為警盤查，及於九十五年十二月二十二日上
    午八時十五分許，因另涉竊盜案為警在其上揭住處查獲，並
    扣得甲○○用以施用第二級毒品安非他命之玻璃球一支，經
    採取甲○○尿液送驗後均呈甲基安非他命陽性反應而查知上
    情。
二、案經臺南縣警察局佳里分局報告及高雄縣政府警察局湖內分
    局移送臺灣高雄地方法院檢察署檢察官呈請臺灣高等法院檢
    察署檢察長核轉臺灣臺南地方法院檢察署檢察官偵查起訴。
    理  由
一、上揭犯罪事實業據被告甲○○於本院審理時供承不諱，且被
    告為警查獲後集採之尿液檢體送驗後，確呈現第二級毒品安
    非他命之陽性反應等情，有臺灣檢驗科技股份有限公司及長
    榮大學所出具之尿液檢驗報告各一份在卷可稽，此外，並有
    被告供施用毒品所用之玻璃球一支扣案足證，被告於本院審
    理時之自白與事實相符，應可採信。又被告因施用毒品案件
    ，經本院裁定送強制戒治，於九十年一月二十二日執行完畢
    後，又於強制戒治處分執行完畢釋放後五年內，因施用毒品
    案件，經臺灣高等法院臺南分院以九十四年度上易字第七五
    號判處有期徒刑六月，並於九十四年八月二十三日執行完畢
    ，有臺灣高等法院被告全國前案紀錄表一份在卷可參，則被
    告本件施用第二級毒品犯行，相距上開強制戒治處分執行完
    畢之日雖已逾五年，然其於上開強制戒治執行完畢後之五年
    內已經再犯，且經依法追訴處罰，縱被告本件施用毒品之時
    間在上開強制戒治處分執行完畢釋放五年以後，即與「五年
    後再犯」之情形有別，且因已於「五年內再犯」，顯見其再
    犯率甚高，原實施強制戒治，已無法收其實效，自無再經觀
    察、勒戒及強制戒治之必要，應逕行追訴處罰，附此敘明（
    最高法院九十五年度臺非字第五九號判決意旨參照）。
二、核被告所為係犯毒品危害防制條例第十條第二項之施用第二
    級毒品之罪。被告持有第二級毒品安非他命之低度行為，應
    為施用第二級毒品安非他命之高度行為所吸收，均不另論罪
    。又被告前因施用毒品案件，經臺灣高等法院臺南分院判處
    有期徒刑六月確定，並於九十四年八月二十三日執行完畢等
    情，業如前述，則被告於有期徒刑執行完畢後，五年內故意
    再犯本件法定刑有期徒刑以上之罪，為累犯，應依刑法第四
    十七條第一項之規定，加重其刑。另毒品危害防制條例所規
    定之施用毒品犯行，因鑑於施用毒品者，大多具有「成癮性
    」，為貫徹社會防制毒品之期盼，對施用毒品者，有施以「
    斷癮」之必要，乃就施用毒品行為，先為生理治療及心理復
    健之保安處遇，因而以令入勒戒處所觀察、勒戒方式，戒除
    其身癮，若仍無法戒除，有繼續施用毒品之傾向，再令入戒
    治處所施以強制戒治，以戒除其心癮，倘上開保安處遇猶無
    法收其遮斷毒癮之實效，方以刑罰追訴處罰，此為毒品危害
    防制條例第二十條、第二十三條所明定，足見施用毒品罪，
    本即預定其因成癮而有反覆實行施用毒品之性質，於刑法評
    價上，即得以集合犯論以一罪（最高法院九十五年度臺上字
    第一○七九號判決意旨參照）。是毒品原即有成癮性，施用
    毒品本身即具有反覆實施之性質，參以被告自承於上揭期間
    ，每天必須施用第二級毒品安非他命一次至二次，顯見其對
    毒品之依賴性，其反覆、延續施用毒品，應係基於單一行為
    決意之集合犯。爰審酌被告施用毒品之犯行，在性質上乃屬
    對自我身心健康之自戕行為，尚未嚴重破壞社會秩序、侵害
    他人權益，然其前因施用毒品經強制戒治處分，猶不思戒絕
    革除惡習，再為本件犯罪，顯仍未記取教訓，及被告犯後坦
    承犯行，深具悔意等一切情狀，量處如主文所示之刑，以資
    懲儆。扣案之玻璃球一支係被告所有供本件施用第二級毒品
    所用之物，業據被告供承在卷（見本院卷第二十一頁），應
    依刑法第三十八條第一項第二款規定宣告沒收。
據上論斷，應依刑事訴訟法第二百七十三條之一第一項、第二百
九十九條第一項前段，毒品危害防制條例第十條第二項，刑法第
十一條前段、第四十七條第一項、第三十八條第一項第二款，判
決如主文。
本案經檢察官乙○○到庭執行職務。
中　　華　　民　　國　　96　　年　　5 　　月　　16　　日
                  刑事第六庭  　法　官　孫淑玉
以上正本證明與原本無異。
如不服本判決，應於收受送達後十日內向本院提出上訴書狀（應
附繕本）。
  　　　　　　　　　　　　　　　書記官  馬愛君
中　　華　　民　　國　　96　　年　　5 　　月　　16　　日
附錄本案論罪科刑法條：
毒品危害防制條例第十條
施用第一級毒品者，處六月以上五年以下有期徒刑。
施用第二級毒品者，處三年以下有期徒刑
